【裁判字號】    98,家他,83
【裁判日期】    980828
【裁判案由】    依職權裁定確定訴訟費用額
【裁判全文】
臺灣板橋地方法院民事裁定              98年度家他字第83號
相  對  人
即  原  告  甲○○
上列當事人請求給付扶養費事件，本院依職權確定訴訟費用額，
裁定如下：
    主    文
相對人甲○○應向本院繳納之訴訟費用額確定為新臺幣壹拾貳萬
柒仟壹佰參拾壹元。
    理    由
一、按經准予訴訟救助者，於終局判決確定或訴訟不經裁判而終
    結後，第一審受訴法院應依職權以裁定確定訴訟費用額，向
    應負擔訴訟費用之當事人徵收之；其因訴訟救助暫免而應由
    受救助人負擔之訴訟費用，並得向具保證書人為強制執行，
    民事訴訟法第114 條第1 項前段定有明文。次按當事人為和
    解者，其和解費用及訴訟費用各自負擔之，但別有約定者，
    不在此限，和解成立者，當事人得於成立之日起3 個月內聲
    請退還其於該審級所繳裁判費3 分之2 ，民事訴訟法第84條
    定有明文。
二、經查：
（一）相對人甲○○對其子蘇啟天、蘇啟元、蘇啟仁請求給付扶
      養費事件，經本院於民國97年2 月14日以97年度家救字第
      16號裁定對相對人甲○○准予訴訟救助，暫免其應預納之
      裁判費及其他訴訟費用，而相對人甲○○所提給付扶養費
      之訴嗣經本院以97年度重家訴字第11號判決駁回相對人甲
      ○○之訴，並諭知訴訟費用由相對人甲○○負擔，惟相對
      人甲○○對該判決不服提起上訴，兩造並於臺灣高等法院
      以97年度重家上字第14號成立和解，並約定訴訟費用各自
      負擔，是本件訴訟業已終結，揆諸前揭民事訴訟法第114
      條第1 項前段規定，自應由本院依職權以裁定確定並向相
      對人甲○○徵收應負擔之訴訟費用。
（二）查，本件相對人甲○○係起訴主張蘇啟元、蘇啟天、蘇啟
      仁應自起訴狀繕本送達之翌日（96年11月10日）起至108
      年7 月25日止，按月各給付新臺幣（下同）2 萬元予相對
      人甲○○，經核本件訴訟標的金額為8,460,000 元【141
      （月）* 3 （人）* 20000 （元）】，應徵第一審裁判費
      為84, 754 元，並應由相對人甲○○負擔。
（三）又相對人甲○○不服原審判決上訴第二審，應徵第二審裁
      判費127,131 元，此項訴訟費用因兩造成立和解，約定訴
      訟費用各自負擔即第二審訴訟費用應由上訴之相對人甲○
      ○負擔，且依民事訴訟法第420 條之1 第3 項規定，得聲
      請退還該審級所繳裁判費3 分之2 ，是故相對人仍須向第
      二審法院繳納3 分之1 裁判費，即42,377元。
（四）綜上，相對人甲○○應負擔之裁判費為127,131 元（即84
      ,754 元+42377 元）。從而，本院爰依職權確定向相對人
      甲○○徵收之訴訟費用如主文所示。
三、依首揭法條裁定如主文。
中    華    民    國    98    年    8     月    28    日
                    家事法庭  法  官  葉靜芳
以上正本係照原本作成。
如不服本裁定應於送達後10日內向本院提出抗告狀。
中    華    民    國    98    年    8     月    28    日
                              書記官  劉春美


司法院資訊處製作；財團法人民間司法改革基金會備份。
